Inventaris van het archief van het Ministerie van Marine: openbaar verbaal: Aanhangsel, (1682) 1813-1940
Nationaal Archief, Den Haag
Ministerie van Marine: Aanhangsel van het Marine Archief
Marine / Verbaal suppl.
1682-1940
merendeel 1813-1940
D23903
9.20 meter; 161 inventarisnummers.
Normale geschreven en gedrukte documenten, geen bijzondere handschriften. Het archief bevat tevens kaarten en tekeningen.
Nationaal Archief, Den Haag
Ministerie van Marine
Het Aanhangsel van het Marine-archief na 1813 bevat onder meer journalen, rapporten en verbalen van de eskader-commandanten in de Middellandse Zee en Oost- en West-Indië. Daarnaast bevat het enkele scheepsjournalen betreffende reizen naar Oost-Indië, orders inzake de verdediging van de koloniën en van de Schelde, staten van de Hollandse Commissie in Antwerpen, voorschriften en orders voor de Marine, en vonnissen van de Zeekrijgsraden over de jaren 1855-1861.
Archiefvorming
Geschiedenis van het archiefbeheer
De verwerving van het archief
Het archief is krachtens bepalingen van de Archiefwet overgebracht.
Inhoud en structuur van het archief
2.12
Aanwijzingen voor de gebruiker
Openbaarheidsbeperkingen
Volledig openbaar.
Materiële beperkingen
Aanvraaginstructie
Openbare archiefstukken kunnen online worden aangevraagd en gereserveerd. U kunt dit ook via de terminals in de studiezaal van het Nationaal Archief doen. Om te kunnen reserveren dient u de volgende stappen te volgen:
U maakt een profiel aan op www.gahetna.nl, en logt vervolgens in
Via de archiefinventaris (alleen de beschrijvingen met rode nummers) selecteert u het gewenste archiefstuk door op de knop 'Reserveren' te klikken
In het volgende scherm geeft u aan op welke dag u het archiefstuk wilt inzien
Indien u zich bevindt in de studiezaal en een tafelnummer heeft ontvangen kunt u dit nummer vermelden. Als u geen tafelnummer heeft kunt u tafelnummer 777 laten staan
Vervolgens bevestigt u uw reservering door deze te versturen.
Verwant materiaal
Beschikbaarheid van kopieën
Verwante archieven
2.12.01 - Inventaris van het openbaar verbaalarchief van het Ministerie van Marine, 1813-1900 (1963)
2.12.21 - Ministerie van Marine: Geheim Verbaalarchief, 1813-1844 (1920)
2.12.03 - Inventaris van het archief Scheepsjournalen van het Ministerie van Marine, 1813-1955
2.12.14 - Inventaris van het archief Stamboeken Marinepersoneel, 1813-1940
Beschrijving van de series en archiefbestanddelen
- Stukken van de Eskader-commandanten over hun reizen en verrichtingen met het Eskader., I.
  - Eskader Middellandse Zee, A.
    Van 1817 tot 31-7-1828: 1 Eskader Middellandse Zee
    Van 1-8-1828 af: 1 Oostelijke en 1 Westelijke Divisie
    - Journalen en orders (met bijlagen) van den Vice-Admiraal, Baron T.F.van de Capellen, commanderende Z.M.Eskader in de Middellandse Zee, gehouden aan boord van het fregat "Melampus" van 17-10-1815 - 23-10-1816 en aan boord van Z-M-schip "Prins van Oranje" van 23-10-1816 - 28-6-1817., 1816 - 1817; 1; 1 deel
    - Journaal, gehouden door den Vice-Admiraal A-E. van Braam, gedurende zijn commandement in de Middellandse Zee, aan boord van Z.M.schip "Willem de Eerste" van 5-6-1817 - 18-7-1820., 1817 - 1820; 2; 1 deel
    - Rapport van de verrichtingen van Z.M. Eskader in de Middellandse Zee onder bevel van den Vice-Admiraal A.E. van Braam van 20-4-1817 - 17-7-1820., 1817 - 1820; 3; 1 deel
    - Rapporten met bijlagen aan Zijne Excellentie den Minister voor de Marine en Koloniën, getrokken uit de dagelijkse verbalen, gehouden door den Schout bij Nacht C.J. Wolterbeek, commanderende Z.M. Eskader in de Middellandse Zee, aan boord van Z.M. schepen "Holland" en "Rupel"., 1824 - 1828; 4-8; 5 delen
      - 21-4-1824 - 31-12-1824 - "Holland"., 4
      - 1-1-1825 - 31-12-1825 - "Holland"., 5
      - 1-1-1826 - 31-12-1826 - "Holland"., 6
      - 1-1-1827 - 31-12-1827 - "Holland" en "Rupel"., 7
      - 1-1-1828 - 14-9-1828 - "Rupel"., 8
    - Rapport van den Schout bij Nacht F.W.C.van de Sande, commanderende Z.M. Eskader in de Middellandse Zee (Westelijke Divisie) aan boord van het fregat "Sambre" van 21-7-1828 - 15-3-1831., 1828 - 1831; 9; 1 deel
    - Orderboek van den Vice-Admiraal A.E. Braam, commanderende Z-M-schepen in de Middellandse Zee van 5-6-1817 - 15-6-1820., 1817 - 1820; 10; 1 deel
    - Looporderboek van den Vice-Admiraal A.E. van Braam en andere commandanten van Z.M.Eskader in de Middellandse Zee., 27-6-1817 - 16-2-1831 (per 1-8-1828 Westelijke Divisie); 11; 1 deel
      27-6-1817 - 5-6-1818 - Vice-Admiraal A-E. van Braam
      31-8-1820 - 4-11-1823 - Schout bij Nacht Jhr. H.A.Ruysch
      17-6-1824 - 29-7-1828 - Schout bij Nacht C.J. Wolterbeek
      5-8-1828 - 16-2-1831 - Schout bij Nacht F.W.C. van de Sande
    - Orderboek van den Schout bij Nacht C.J. Wolterbeek, Commandant van Z.M.Eskader in de Middellandse Zee van 9-10-1826 - 1-8-1828. Van 1-8-1828 - 2-2-1850 Commandant, Kapitein ter Zee G.A. Pool (Oostelijke Divisie)., 9-10-1826 - 2-2-1850; 12; 1 katern
  - Eskader in Oost-Indië, B.
    Schout bij Nacht C.J. Wolterbeek 18-9-1817 - 17-6-1820
    Schout bij Nacht J.D. Musquetier 17-6-1820 - 1-4-1823
    Schout bij Nacht J.J. Baron Melvill van Carnbee 1-4-1823 - 1-5-1827
    Kapitein ter Zee de Man vanaf 1-5-1827
    - Verbalen gehouden door den Schout bij Nacht C.J.Wolterbeek van zijn reis naar Indië, het Eskader in Oost-Indië en zijn terugkeer naar het vaderland., 1817 - 1821; 13-17; 5 delen
      - Dit verbaal bevat de reis naar Oost-Indië, de aankomst ter reede van Batavia en een reis naar Soerabaja aan boord van Z.M.schip "Tromp". 28-1-1817 - 31-12-1817, 13; 1 deel
      - Dit verbaal bevat de "Tweede Commissie" naar Soerabaja, overneming van Malakka en vernieuwing van tractaten met de Vorsten van Lingen, Riouw enz. 1818, 14; 1 deel
      - Dit verbaal bevat een zeetocht langs de .Noord-Oost kust van Java tot Semarang; de expeditie tegen Palembang in 1819 en een bijvoegsel lopende over de jaren 1820 en 1821 omtrent zaken nog tot die expeditie behorende. 1819 - 26-5-1821, 15; 1 deel
      - Dit verbaal bevat de terugkomst uit de rivier van Palembang ter reede van Muntok; een commissie naar Riouw en Lingen en de terugkomst ter reede van Batavia; het overgeven van het commandement over het Eskader aan den Schout bij Nacht J.D. Musquetier. januari - juni 1820, 16; 1 deel
      - Dit verbaal bevat het verblijf te Batavia sedert de overgave van het commandement over het Eskader in juni 1820 en verder de terugreis naar Europa met Z.M.korvet "Eendracht" in 1821. Schout bij Nacht C.J.Wolterbeek. juli 1820 - 19-3-1821, 17; 1 deel
    - Verbaal, gehouden door den Schout bij Nacht J.D. Musquetier gedurende zijn reis naar Indië en van het Eskader in Oost-Indië verblijvende, alsmede van de terugreis., 19-11-1819 - 1-4-1823; 18; 1 ongebonden deel
      Dit verbaal heeft bij de brand van het Departement van Marine op 8 januari 1844 nogal geleden, waardoor er veel van verloren is gegaan.
    - Verbaal, gehouden door den Kapitein ter Zee J.J.Baron Melvill van Carnbee gedurende zijn reis naar Oost-Indië en van het Eskader in Oost-Indië verblijvende, alsmede van de terugreis., 11-4-1822 - 1-5-1827; 19; 1 deel
    - Looporderboek no.1 van Z.M.korvet "Komeet", gehouden door den Schout bij Nacht, Commandant en Directeur van Z.M. Zeemacht in Oost-Indië, J.J.Baron Mevill van Carnbee., 2-4-1822 - 18-1-1825; 20; 1 deel
    - Looporderboek no.2 van Z.M.korvet "Komeet", gehouden door den Schout bij Nacht, Commandant en Directeur van Z.M. Zeemacht in Oost-Indië, J.J.Baron Melvill van Carnbee., 18-1-1825- 13-12-1825; 21; 1 deel
      Met bijlagen van ingekomen en uitgegane missiven.
      In omslagnummer 21 bevinden zich ook gegevens over de Celebes expeditie o.a naar Bonie.
  - Commandant Zeemacht West-Indië, C.
    - Rapport en journaal (met bijlagen) van den Vice-Admiraal A.E. van Braam, Commandant van een eskader naar Suriname en West-Indië., 4-11-1815 - 1-5-1816; 22; 1 band
      Schepen behorende tot het Eskader:
      Fregat - "van de Werff"
      Fregat - "Euridice"
      Brik - "Irene"
      Zie verbaal van 3-5-1816 no. 30.
    - Orderboek van den Kapitein ter Zee D. Bijl de Vroe, Commandant Z.M. Zeemacht in West-Indië, speciaal Suriname. 15-10-1846 - 1-6-1849, Idem Curaçao en onderhorigheden 1-7-1849 - 21-9-1849; 1846-1849; 23; 1 deel
      Achterin het register bevinden zich tevens enige instructies voor de commanderende officieren van Z.M.schepen en vaartuigen van oorlog in West-Indië en enkele financiële verantwoordingsstaten.
    - Afschrift der orders en instructiën, uitgevaardigd door den Kapitein ter Zee S.J. Graaf van Limburg Stirum als Commandant van Z.M. Zeemacht in West-Indië., 1-6-1849 - 12-2-1851; 24; 1 deel
    - Afschrift der orders gegeven door Kapitein-Luitenant ter Zee J.L. van Hasselt, tijdelijk Commandant van Z.M. Zeemacht in West-Indië., 1-2-1851 - 5-4-1851; 25; 1 deel
    - Diversen orders Kapitein ter Zee, 1851-1854; 26
      - Verzameling van afschriften der Looporders en andere schriftelijke bevelen, uitgevaardigd door den Kapitein ter Zee W. Stort, Commandant van Z.M. Zeemacht in West-Indië. 11-5-1851 - 16-6-1854, -
      - Divisie orderboek, uitgevaardigd door den Kapitein ter Zee W. Stort, belast met een militaire demonstratie naar de kust van Venezuela. 16-6-1854 - 30-6-1854, -; 1 deel
- Reisrapporten, II.
  - Diverse rapporten en scheepsjournalen en rapporten West- en Oost-Indië, 1814-1818, z.j; 27
    - Rapport en aanmerkingen der gedane reis met 's-Konings korvet van oorlog "Ajax" door den Kapitein ter Zee van Zuylen van Nijevelt. 5-7-1816 - 17-6-1817, -
    - Journaal en aanmerkingen van zijn reis uit Holland naar de kust van Guinea en vandaar naar Suriname en Curaçao en weer terug naar Holland, -; 1 deel
    - Journaal van den Commandant, Kapitein ter Zee M. Hofmeyer, gehouden aan boord van Z.M. schip "Amsterdam" naar en van Oost-Indië en na de schipbreuk van de thuisreis met het Engelse schip "The Iris". 5-10-1814 - 4-6-1818, -; 1 deel
      Zie inventaris scheepsjournalen: journaal no.147
    - Rapport van de reis van Java naar het vaderland van de "Amsterdam"., -
      Zie inventaris scheepsjournalen: journaal no.159
    - Bijlage en verbalen omtrent de reis naar en van Oost-Indië, alsmede over de schipbreuk geleden met Z.M. schip "Amsterdam" in de jaren. 1815 - 1818, -; 2 delen
      Zie inventaris scheepsjournalen: journaal no.160
      Commandant Kapitein ter Zee M. Hofmeyer
  - Fragment en reisbeschrijving van een reis in de Bandazee van Z.M. fregat "Diana", onder bevel van Kapitein ter Zee A. Anemaat, tot het maken van verbeteringen in de bestaande zeekaart., april 1836; 28; 1 omslag
  - Diverse scheepsjournalen en reisverslagen Oost-Indië, 1824-1833; 29
    - Aantekeningen omtrent enige kleine eilandjes in de Indische archipel, waarschijnhijk van Luitenant ter Zee der 1e klasse D.H. Kolff, Commandant van Z.M. schip "Dourga". 1824 - 1826, -; 1 omslag
    - Maritiem verslag van de Commandant, Luitenant ter Zee der 1e klasse D.H. Kolff van een reis met Z.M. Brik "Dourga" van Ambon naar de Aroe-eilanden. 26-5-1825 - 8-10-1825, -
      Zie inventaris scheepsjournalen: journaal no. 1163.
    - Uittreksel uit het journaal van een tocht van Amboina naar de kust van Nieuw-Guinea en andere eilanden. 26-3-1826 - eind juni 1826, -
      Commandant Luitenant ter Zee der 1e klasse D.H. Kolff.
    - Verhandeling over de winden en zeestromingen in de archipel., -; 1 deel
    - Rapport en bijlage van het onderzoek enz. der rivieren Jambu, Reteh, Indragaru en enige plaatsen in de wateren van Lingen door Z.M. schepen "Amphitrite", "Janus" en "Kanonneerboot no. 8 en 15". 8-9-1832 - 1-1-1833, -
      Commandant Kapitein ter Zee J.P. Machielsen.
    - Journaal, gehouden aan boord van Z.M.Brik "Dourga" door Luitenant ter Zee der 1e klasse D.H.Kolff. 1-4-1827 - 25-6-1827, -
      Zie inventaris scheepsjournalen: journaal no.1164.
    - Reisbeschrijving "Henriëtte Klasina" naar Indië, waarschijnlijk gehouden door Luitenant ter Zee der 1e klasse D.H. Kolff. 14-8-1827 - 14-11-1827 en 1-10-1829 - 14-4-1830, -; 1 deel
      14-8-1827 - 14-11-1827 terugreis naar Nederland
      1-10-1829 - 14-4-1830 terugreis naar Indië per "Abel Tasman"
    - Aantekeningen behorende bij het journaal van Z.M. korvet "Lynx", gedurende zijn reis onder het commando van Kapitein-Luitenant ter Zee J.P.M. Willinck van Kaap Hoven naar Java. 19-9-1823 - 1-1-1825, -; 1 deel
      Zie inventaris scheepsjournalen: journaal no. 2967
  - Dagboek van een reis van Nederland naar Indië met Z .M. fregat "Palembang"., 16-4-1854 - 22-8-1854; 30; 1 deel
    Waarschijnlijk bijgehouden door ene Steenbergen.
  - Route-beschrijving van Ceylon naar Batavia; Batavia naar Kaap de Goede Hoop en St.Helena; Batavia naar Pontianak en andere routes in de archipel. Zonder ondertekening., Zonder datum.; 31; 1 omslag
- Verdediging Zeegaten, III.
  - Diversen., 1801-1815; 32
    - Copie Algemene order en instructie omtrent de positie der schepen en vaartuigen te nemen bij vijandelijke aanvallen op de reede van Hellevoetsluis, Goeree en Zuiderdiep (get. de Winter). 10-8-1801, -
    - Copie memorie tot het in stand brengen van een vaste marine, overgegeven aan Z.K.H. de Souvereine Vorst der Nederlanden. februari 1815, -
    - Notes sur La Marine Royale du Danemark. 1808, -; 1 deel
  - Copie Looporder van den Kapitein ter Zee, Commandant van Z.M. fregat "Euridice", voor het gebruik der aan hem toegevoegde "Kanonneerboten no. 42 en 81", belast met de algemene politie ter reede van Vlissingen., 9-11-1833; 33; 1 stuk
  - Stukken van de bij Z.M.Besluit van 25-10-1817 no.103 benoemde commissie, belast met het onderzoek naar de maatregelen welke ter beveiliging van de reede van Texel (beveiliging van Den Helder) zouden kunnen worden genomen., 1817 - 1822; 34; 1 omslag
  - Extract uit het rapport der commissie tot onderzoek der zeegaten en derzelve verdediging en uit de memorie, opgemaakt door de commissie van onderzoek, betrekkelijk de verdediging van de stelling van Den Helder en Texel d.d. 26-4-1852., september - november 1853; 35; 1 omslag
- Verdediging Oost-Indië, IV.
  - Stukken inzake bedenkingen omtrent de Koloniale Marine en over de verdediging der Nederlandse bezittingen in Oost-Indië, zowel te water als te land., 1802 en 1825; 36; 1 omslag
- Verdediging van de Schelde, V.
  - Copie der memorie betrekkelijk het commandement van Z.M. Zeemacht voor Antwerpen gedurende 1830 - 1832 door den Kapitein ter Zee J.C. Koopman., 37; 1 deel
  - Copie van een brief van den Directeur-Generaal voor de Marine C.J. Wolterbeek aan Kapitein ter Zee J.C. Koopman inzake enige bedenkingen tegen het verbaal van laatstgenoemde gedurende het beleg op de Schelde van 1830 - 1832., 8-3-1839; 38; 1 omslag
  - Verschillende stukken betreffende te nemen maatregelen voor de verdediging van de Schelde bij de uitbarsting van den Belgische Opstand van, 1830 - 1832; 39; 1 dossier
  - Brieven en stukken betreffende de verdediging van de Citadel van Antwerpen en het Eskader en Flottille op de Schelde tijdens den Belgischen Opstand van, 1830 - 1832; 40; 1 dossier
  - Verschillende stukken betreffende de totstandkoming ener telegrafische gemeenschap tussen de verschillende steden met de Zeemacht op de Schelde en het Leger tijdens den Belgischen Opstand van 1830 - 1832., 41; 1 dossier
  - Looporder van den Kapitein ter Zee, later Schout bij Nacht, J.E. Lewe van Aduard, commanderende de 2e Divisie van de 1e Afdeling van de Linie van Defensie op de Schelde., 5-2-1831 - januari 1833; 42; 1 deel
- Brieven van respectievelijk aan commandanten., VI.
  - Ontvangen brieven, rapporten enz. van de Commandant der Marine, tevens President van de Hollandse Commissie te Antwerpen, Kapitein ter Zee H.H. Hora Siccama., 1814-1815; 43; 1 omslag
    - 1814, a
    - 1815, b
  - Stukken van de Hollandse Commissie te Antwerpen., Staten van de verdeling der vloot, gebouwen en materialen.; 1814; 44
    - Verdeling der vloot en van de op stapel staande schepen., a
      A 4-8-1814, bijlagen 2-5.
    - Verdeling der Flottille-vaartuigen., b
      B 26-8-1814, bijlage 7.
    - Verdeling der transporten, dienstdoende vaartuigen - Batimens de Servitude - te Antwerpen en Vlissingen, der brandspuiten en brandgereedschappen, benevens der boeien., c
      C-G 25-8-1814 en 26-8-1814, bijlagen 8-12.
    - Afzonderlijke verdeling der houtwaren door den constructeur Soetermeer gemaakt., d
      H 16-8-1814, bijlage 6.
    - Verdeling van het algemeen magazijn te Antwerpen met 7 toevoegsels., e
      I-P 28-8-1814, bijlagen 42-49.
    - Verdeling van het magazijn te Vlissingen., f
      Q 21-8-1814, bijlage 15.
    - Verdeling van de artillerie te Antwerpen., g
      R 4-9-1814, bijlage 29.
    - Verdeling van de artillerie te Vlissingen met de daaraan geannexeerde vereffeningsstaat en twee losse staten begrepen in eerstgemelde., h
      S-T 4-9-1814, bijlagen 13-14.
    - Staat der artillerie, munitiën enz. buiten verdeling bij de Hollandse schepen afgegeven., i
      U bijlage 1.
    - Staat der artillerie goederen op het huis der Hanzesteden bij loting verdeeld., j
      V 26-10-1814, bijlage 30.
    - De staten van vergoeding voor de artillerie welke zich aan boord der kanonniers te Duinkerken en Oostende bevond., k
      W-X 1-9-1814, bijlagen 16-17.
    - Het process-verbaal der verdeling van de ateliers der directie van constructie te Antwerpen., l
      Y 31-8-1814, bijlage 52.
    - Verdeling der goederen van de directie der maritieme werken te Antwerpen., m
      Z 7-9-1814, bijlage 20.
    - De 3 staten der goederen van de directie van constructie te Vlissingen met de twee daaraan geannexeerde vereffeningsstaten., n
      AA-EE 6-11-1814, bijlagen 18-19 en 57-59.
    - De staat der goederen van de directie der mouvementen te Vlissingen met de daaraan geannexeerde vereffeningsstaat., o
      FF-GG 27-8-1814 en 31-10-1814, bijlagen 55-56.
    - Staten der levensmiddelen te Antwerpen en te Vlissingen tegen elkaar gecompenseerd., p
      HR-II 5-9-1814, bijlagen 53-54.
    - Staat van ruiling van het rondhout van de Friedland tegen andere goederen., q
      JJ 22-11-1814, bijlage 35.
    - Verdeling der Hospitaal goederen., r
      KK 5-9-1814, bijlage 50.
    - Inventaris der meubelen van de Zee-Préfecture te Antwerpen, welke aan de Fransen behoudens compensatie zijn overgelaten., s
      LL 12-11-1814, bijlage 62.
    - Inventaris van de meubelen van het huis der Marine te Vlissingen door de Fransen aan ons behoudens compensatie overgelaten., t
      MM 6-9-1814, bijlage 61.
    - Verdeling der goederen van de Bagne., u
      NN 8-11-1814, bijlage 51.
    - Laatste afrekening met 3 toevoegsels staande deze afrekening in verband met de meubelen van de Zee-Préfecture en van Vlissingen., v
      OO-RR 12-11-1814,17-11-1814 en 3-12-1814, bijlagen 60 en 63-65.
    - Inventaris der overgegeven plans van de directie der maritieme werken., w
      SS 7-9-1814, bijlage 21.
    - a) Inventaris van de te Vlissingen overgenomen schepen en vaartuigen van Hollandse afkomst., b) Inventaris van de te Vlissingen verdeelde schepen en vaartuigen van Franse afkomst.; x
      TT en UU 21-8-1814.
    - 7 toevoegsels., y
      28-8-1814, bijlagen 43-49.
  - Lijst van zeekaarten en boeken verzonden op den 20-4-1821 naar Z.M. brik "De Courier" liggende in de haven van Vlissingen., 45; 1 stuk
  - Brieven en besluiten, gezonden aan den Kapitein-Luitenant ter Zee Courier dit Dubekart, betreffende inzending van onkostenrekeningen van het korvet "Komeet"., 13-12-1826 en 1-1-1827 en 8-1-1827; 46; 3 stukken
  - Aanschrijvingen van den Minister en den Directeur-Generaal voor de Marine aan den commanderende officier van Z.M. korvet "Medusa"., 17-4-1828 en 21-4-1831; 47; 2 stukken
- Ramp 's-Landsschepen "Wassenaar" en "Waterloo", VII.
  - Notulen en bijlagen van de vergaderingen van de Commissie, benoemd bij Koninklijk Besluit van 31-1-1827 no. 31 tot onderzoek der oorzaken van de ramp, overkomen aan 's-landsschepen "Wassenaar" en "Waterloo"., 19-2-1827 - 22-5-1827; 48; 1 pak
  - Stukken overgelegd aan de Commissie van administratief onderzoek naar de oorzaken der rampen aan 's-landsschepen "Wassenaar" en "Waterloo" overkomen., 1826-1827; 49; 1 pak
- Zeeorders, VIII.
  - Verzameling van zeeorders voor de Koninklijke Zeemacht., 1682 - 1819; 50-53
    - 1682 - 1819, 50
      In deze verzameling bevindt zich een Index.
    - 1820-1834, 51
    - 1834-1840, 52
    - 1840-1845, 53
  - Tafel der respecten behorende tot den Index op de verzameling van zee-orders voor de Zeemacht van het Koninkrijk der Nederlanden., Tijdrekenkundige lijst der stukken, vervat in de verzameling der zee-orders voor de Zeemacht van het Koninkrijk der Nederlanden.; 1738 - 1844; 54; 2 omslagen
- Lijsten van schepen, IX.
  - Stam-register der schepen en vaartuigen van oorlog, welke bij de herstelling van het Bestuur in Nederland (november 1813) aldaar aanwezig of in aanbouw waren, zomede van diegene welke bij de Nederlandse Marine zijn aangebouwd of anderszins aangeschaft geworden, met aantekeningen tot, 1830; 55; 1 dossier
  - Staat van de schepen en vaartuigen van oorlog afgebouwd en te water gelaten vanaf, 1-7-1842 - einde 1846; 56; 1 stuk
- Organisatie Korps Zeeofficieren, X.
  - Organisatie van het Korps Zeeofficieren en de afvloeiing derzelve., 1813 - 1814; 57; 1 dossier
  - Enkele stukken betreffende de organisatie van het Korps Zeeofficieren., 1818 - 1820; 58; 1 omslag
  - Stukken betreffende de toelating van cadetten voor de zeedienst, op de artillerie- en genieschool te Delft., 1816 - 1825; 59; 1 omslag
- Organisatie Geneeskundige verzorging van zeelieden in dienst van het Rijk, XI.
  - Besluiten en aanschrijvingen omtrent de samenstelling en bezoldiging van de geneeskundige verzorging bij de Zeemacht., 1820 - 1861; 60; 1 omslag
  - Memorie over de Regime Sanitaire in Frankrijk, getrokken uit de Dictionnaire d'Hygiène van Tardien, Parijs., 1854; 61; 1 omslag
- Stoomvaartdienst, aanbouw en reparatie van stoomschepen, XII-XIII.
  Inv.nrs. 62-98 vervallen. Zie 2.12.025, Loodswezen en Marine Stoomvaartdienst.
- Materialen van schepen, XIV.
  - Memorie van de heer J.van der Wallen van Vollenhoven wegens de betrekkelijke deugd en kracht der kabels en kettingen., 1-3-1834; 99; 1 omslag
  - Verhandeling no. 8 door L.J. Muller, Commies bij het Departement van Marine, over het breken der kabelkettingen en hun eigenschappen in vergelijking met de kabeltouwen., 1-3-1835; 100; 1 omslag
  - Afschriften van adviezen van den Equipage-meester, Kapitein ter Zee A. Roepel, te Amsterdam aan den heer Directeur-Commandant der Marine- aldaar over het gebruik van verschillende katrollen en kompassen., 1832 - 1835; 101; 4 stuks
  - Opgave betreffende het vloeistof-kompas aan boord van Hr. Ms. "Spartorpedoboot IX"., 14-5-1900; 102; 1 deel
  - Enkele stukken over de zelfontbranding van onderscheidene stoffen., november 1843; 103; 1 omslag
  - Memorie betreffende te gebruiken houtsoorten voor en op Z.M. schepen door luitenant ter Zee der 2e klasse J.H.G. Jordens., 1850 - 1855; 104; 1 omslag
  - Instructie tot gebruik van een instrument om de snelheid van schepen en van den stroom te meten en om afstanden te bepalen. Niet getekend., Ongedateerd; 105; 2 stukken
  - Copie-inlichting omtrent het gebruik van de patent loding machine, uitgevonden en gemaakt door E.Massey van Newcastle in Staffordshire, voor het peilen van de diepte der zee Aanmerkingen op het patent log- en dieplood door M. van de Loeff, aan boord van Z.M. brik "Courier"., 1-10-1818; 106; 2 stukken
  - Copie-memorie over het gebruik van den barometer aan boord van schepen, door den Luitenant ter Zee der 1e klasse P. Muller., 1818; 107; 1 stuk